【裁判字號】    97,聲減,565
【裁判日期】    971202
【裁判案由】    聲請減刑
【裁判全文】
臺灣板橋地方法院刑事裁定             97年度聲減字第565號
聲  請  人  臺灣板橋地方法院檢察署檢察官
受  刑  人  甲○○
上列受刑人因犯妨害兵役治罪條例案件，已經判決罪刑確定，聲
請人聲請減刑（97年度聲減字第505 號），本院裁定如下：
    主  文
甲○○所犯如附表編號1 所示之罪，減刑詳附表編號1 所載，並
與其所犯如附表編號2 所示之罪已減之刑，應執行有期徒刑柒月
，如易科罰金，以銀元佰元即新臺幣玖佰元折算壹日。
    理  由
一、查受刑人甲○○於附表所示日期犯如附表所示之罪，經本院
    及臺灣高等法院先後判處如附表所示之刑，均經分別確定在
    案，茲檢察官以受刑人所犯如附表編號1 所示之罪，其犯罪
    時間，在民國96年4 月24日以前，合於減刑條件，聲請予以
    減刑，並與受刑人所犯如附表編號2 所示之罪已減之刑，定
    其應執行之刑。
二、按數罪併罰，有二裁判以上者，依刑法第51條規定，定其應
    執行刑，刑法第53條定有明文。再依刑法第51條定應執行刑
    時，裁判確定前犯數罪，其中一罪在新法施行前者，亦同（
    即亦應為新舊法比較），有最高法院95年第8 次刑事庭會議
    決議可資參照。本件受刑人於裁判確定前犯如附表所載之罪
    ，均係於95年7 月1 日前犯之，而受刑人行為後，刑法第51
    條、第41條業經修正，並於94年2 月2 日經總統以華總一義
    字第09400014901 號令公布，且自95年7 月1 日施行，修正
    前刑法第51條第5 款規定：「宣告多數有期徒刑者，於各刑
    中之最長期以上，各刑合併之刑期以下，定其刑期。但不得
    逾二十年。」修正後刑法第51條第5 款則規定：「宣告多數
    有期徒刑者，於各刑中之最長期以上，各刑合併之刑期以下
    ，定其刑期。但不得逾三十年。」兩者比較結果，修正後刑
    法並非較有利於受刑人；又修正前刑法第41條第1 項前段規
    定：「犯最重本刑為五年以下有期徒刑以下之刑之罪，而受
    六個月以下有期徒刑或拘役之宣告，因身體、教育、職業、
    家庭之關係或其他正當事由，執行顯有困難者，得以一元以
    上三元以下（銀元）折算一日，易科罰金。」同條第2 項規
    定：「併合處罰之數罪，均有前項情形，其應執行之刑逾六
    月者，亦同。」再依受刑人行為時即修正前罰金罰鍰提高標
    準條例第2 條前段（現已刪除）規定，將原定數額提高為一
    百倍折算一日，故受刑人行為時之易科罰金折算標準，係以
    銀元一百元以上三百元以下折算一日，經折算為新臺幣後，
    應以新臺幣三百元以上九百元以下折算一日，且併合處罰之
    數罪，應執行之有期徒刑超過六月以上時，仍得易科罰金。
    修正後之刑法第41條第1 項前段則規定：「犯最重本刑為五
    年以下有期徒刑以下之刑之罪，而受六個月以下有期徒刑或
    拘役之宣告者，得以新臺幣一千元、二千元或三千元折算一
    日，易科罰金。」同條第2 項規定：「前項規定於數罪併罰
    ，其應執行之刑未逾六月者，亦適用之。」是依修正後刑法
    第41條規定，其最低之易科罰金折算標準為新臺幣一千元，
    且如所定之應執行刑超過六月以上，即無易科罰金之可能，
    比較新、舊法適用之結果，自以修正前之刑法第41條規定較
    有利於受刑人，是應依刑法第2 條第1 項前段之規定，適用
    修正前刑法第51條第5 款及第41條第1 項前段、第2 項、修
    正前罰金罰鍰提高標準條例第2 條規定，定其應執行之刑並
    諭知易科罰金之折算標準。
三、次按被告犯有應併合處罰之數罪，經法院分別判處有期徒刑
    確定，其中一罪之有期徒刑先執行期滿後，法院經檢察官之
    聲請，以裁定定其數罪之應執行刑確定後，其在未裁定前已
    先執行之有期徒刑之罪，因嗣後合併他罪定應執行刑之結果
    ，檢察官所換發之執行指揮書，係執行應執行刑，其前已執
    行之有期徒刑部分，僅應予扣除，而不能認為已執行完畢（
    參照最高法院91年度臺非字第328 號判決意旨）。又按數罪
    併罰之數罪，因檢察官未及聲請定應執行刑而接續執行，其
    中一罪已執行完畢，若檢察官及時聲請法院定應執行刑，只
    要定執行刑未全部執行完畢，該數罪即未全部執行完畢，均
    應減刑之（臺灣高等法院96年7 月11日第3 次刑事庭庭長會
    議中華民國九十六年減刑條例法律問題(三)決議第2 點理由參
    照），均併敘明。
四、經核尚無不合，應予准許。爰依中華民國九十六年罪犯減刑
    條例第2 條第1 項第3 款、第8 條第1 項、第3 項、第9 條
    、第10條第1 項、第12條，刑法第2 條第1 項前段、刑法第
    53條、修正前刑法第51條第5 款、修正前刑法第41條第1 項
    前段、第2 項，修正前罰金罰鍰提高標準條例第2 條，裁定
    如主文。
中    華    民    國    97    年    12    月    2     日
                  刑事第十五庭    法  官  張江澤
以上正本證明與原本無異。
如不服本裁定，應於送達後5 日內，向本院提出抗告狀。
                                  書記官  梁宜庭
中    華    民    國    97    年    12    月    3     日
附表：受刑人【甲○○】減刑及定應執行之刑案件一覽表
┌───────┬───────────┬───────────┐
│  編      號  │          1           │         2            │
├───────┼───────────┼───────────┤
│  罪      名  │       妨害兵役       │        詐欺          │
├───────┼───────────┼───────────┤
│  宣  告  刑  │有期徒刑二月，如易科罰│有期徒刑一年，減為有期│
│              │金，以銀元三百元即新臺│徒刑六月，如易科罰金，│
│              │幣九百元折算一日。    │以銀元三百元即新臺幣九│
│              │                      │百元折算一日。        │
├───────┼───────────┼───────────┤
│  所 犯 法 條 │妨害兵役治罪條例第10條│刑法第339 條第1 項、刑│
│              │第3項、第1項第3款、第6│法第339 條第3 項、第1 │
│              │條第1項               │項                    │
├───────┼───────────┼───────────┤
│  犯 罪 日 期 │94年6月8日            │95年1月2日下午2時起至 │
│              │                      │95年1月25日下午4時止  │
├───────┼───────────┼───────────┤
│  偵 查 機 關 │臺灣板橋地方法院檢察署│臺灣新竹地方法院檢察署│
│   及 案 號   │94年度偵字第20303號   │95年度偵字第781 號    │
├───┬───┼───────────┼───────────┤
│      │法院  │  臺灣板橋地方法院    │    臺灣高等法院      │
│      ├───┼───────────┼───────────┤
│最  後│案號  │  95年度簡字第680 號  │96年度上易字第2930號  │
│事實審├───┼───────────┼───────────┤
│      │判決  │    95年4 月7 日      │    97年2 月5 日      │
│      │日期  │                      │                      │
├───┼───┼───────────┼───────────┤
│      │法院  │  臺灣板橋地方法院    │     臺灣高等法院     │
│      ├───┼───────────┼───────────┤
│確  定│案號  │  95年度簡字第680 號  │ 96年度上易字第2930號 │
│判  決├───┼───────────┼───────────┤
│      │判決確│    95年6 月19日      │    97年2 月5 日      │
│      │定日期│                      │                      │
├───┴───┼───────────┼───────────┤
│合於中華民國九│  第2 條第1 項第3 款  │  第2 條第1 項第3 款  │
│十六年罪犯減刑│                      │                      │
│條例          │                      │                      │
├───────┼───────────┼───────────┤
│減刑後刑期    │有期徒刑一月，如易科罰│業經臺灣高等法院以96年│
│              │金，以銀元三百元即新臺│度上易字第2930號判決減│
│              │幣九百元折算壹日。    │為有期徒刑六月，如易科│
│              │                      │罰金，以銀元三百元即新│
│              │                      │臺幣九百元折算壹日。  │
├───────┼───────────┼───────────┤
│備註          │板橋地檢95年度執字第  │                      │
│              │5550號（已執畢）      │                      │
└───────┴───────────┴───────────┘


司法院資訊處製作；財團法人民間司法改革基金會備份。
